【裁判字號】    98,簡上,125
【裁判日期】    980430
【裁判案由】    傷害
【裁判全文】
臺灣臺北地方法院刑事判決             98年度簡上字第125號
    上  訴  人  臺灣臺北地方法院檢察署檢察官
    被      告  乙○○
上列上訴人因被告傷害案件，不服本院於民國九十八年三月四日
所為九十八年度簡字第七五七號第一審簡易判決（起訴案號：臺
灣臺北地方法院檢察署九十八年度偵字第二八七四號），提起上
訴，本院管轄之第二審合議庭判決如下：
    主  文
上訴駁回。
乙○○緩刑貳年。
    事  實
一、乙○○於民國九十七年十二月二十四日凌晨三時十八分許，
    在臺北市○○區○○街八六號「泓龍卡拉ＯＫ」店內，因細
    故與店內女服務生甲○○發生爭執，竟基於傷害他人身體之
    犯意，以徒手毆打及腳踢之方式，傷害甲○○，致甲○○受
    有左上背二乘以八公分瘀青，左側第五、六肋骨骨折，右上
    臂一乘以六、一乘以五、一乘以四公分（聲請簡易判決處刑
    書誤載為公司）瘀青，右手小指一乘以一公分擦傷，下巴二
    乘以四公分紅腫、雙頰疼痛等傷害。甲○○旋即報警處理，
    而查獲上情。
二、案經甲○○訴由臺北市政府警察局中山分局移送臺灣臺北地
    方法院檢察署檢察官偵查聲請簡易判決處刑。
    理  由
一、按被告以外之人於審判外之言詞或書面陳述，除法律有規定
    者外，不得作為證據，刑事訴訟法第一百五十九條第一項定
    有明文；次按被告以外之人於審判外之陳述，雖不符前四條
    之規定，而經當事人於審判程序同意作為證據，法院審酌該
    言詞陳述或書面陳述作成時之情況，認為適當者，亦得為證
    據；當事人、代理人或辯護人於法院調查證據時，知有第一
    百五十九條第一項不得為證據之情形，而未於言詞辯論終結
    前聲明異議者，視為有前項之同意；同法第一百五十九條之
    五規定甚明。本案認定被告乙○○犯罪事實之證據，部分屬
    於傳聞證據，惟因被告與公訴人對上開傳聞證據之證據能力
    均不表爭執，本院審酌該等言詞陳述作成之情況，陳述人亦
    未曾主張非出於任意性或不正取供，足信作成時之情況，應
    無違法或不當情事，因而認為適當，故依刑事訴訟法第一百
    五十九條之五規定，該等言詞陳述，具備證據能力而得作為
    證據，合先敘明。
二、前揭犯罪事實，業據被告乙○○於本院行準備程序、審理時
    均坦承不諱，核與告訴人甲○○於警詢時所為指訴情節相符
    （見九十八年度偵字第二八七四號卷《下稱偵查卷》第八頁
    、第九頁），並有臺北市聯合醫院和平院區九十八年一月八
    日診字第九八三三二一號診斷證明書一紙、監視錄影ＤＶＤ
    光碟片一片、監視錄影列印畫面一份（見偵查卷第十五頁、
    第三十三頁至第三十七頁）在卷可證，足認被告任意性自白
    核與事實相符，堪以採信。綜上，本件事證明確，被告犯行
    洵堪認定，應依法論科。
三、核被告所為，係犯刑法第二百七十七條第一項之傷害罪。原
    審以被告犯行明確，適用刑事訴訟法第四百四十九條第一項
    前段、第三項、第四百五十四條第二項，刑法第二百七十七
    條第一項、第四十一條第一項前段，刑法施行法第一條之一
    之規定，量處被告有期徒刑三月，如易科罰金，以新臺幣（
    下同）一千元折算一日，其認事用法均無違誤，並已充分審
    酌被告之品行、智識程度，被告僅因細故即傷害告訴人等一
    切情狀，其量刑尚屬妥適。公訴人提起上訴，指摘原審判決
    量刑過輕，難認有理由，其上訴應予駁回。又被告前雖曾因
    違反麻醉藥品管理條例案件之故意犯罪而受有期徒刑五月之
    宣告，惟於執行完畢後，五年以內未曾因故意犯罪而受有期
    徒刑以上刑之宣告，此有臺灣高等法院被告前案紀錄表一份
    在卷可按（見本院卷第七頁、第八頁），其因一時失慮致罹
    刑章，事後業已坦承犯行，非無悔意，且已賠償告訴人十五
    萬元與之達成和解，此有和解書一紙在卷可證（見本院卷第
    二十六頁），告訴人並於本院九十八年四月二十八日審理時
    當庭表示願意原諒被告不予追究等情（見該日審判筆錄），
    本院認被告經此偵審程序，應能知所警惕，信無再犯之虞，
    因認對其所宣告之刑，以暫不執行為適當，爰併予宣告緩刑
    二年，以啟自新。
據上論斷，應依刑事訴訟法第四百五十五條之一第一項、第三項
、第三百六十八條，刑法第七十四條第一項第二款，判決如主文
。
本案經檢察官廖先志到庭執行職務。
中    華    民    國    98    年    4     月    30    日
                  刑事第九庭審判長法  官  林怡秀
                                  法  官  徐淑芬
                                  法  官  劉素如
上正本證明與原本無異。
不得上訴。
                                  書記官  陳育君
中    華    民    國    98    年    4     月    30    日


司法院資訊處製作；財團法人民間司法改革基金會備份。
